臺灣高等法院高雄分院刑事判決　　　　96年度上易字第1011號
上　訴　人
即　被　告　甲○○
上列上訴人因竊盜案件，不服臺灣屏東地方法院96年度易字第65
5 號中華民國96年8 月27日第一審判決（起訴案號：臺灣屏東地
方法院檢察署96年度偵字第3295號），提起上訴，本院判決如下
：
    主  文
上訴駁回。
    事  實
一、甲○○前於民國92、93年間，先後因施用毒品、竊盜等案件
    ，分別經臺灣屏東地方法院以92年度訴字第568 號案件，判
    處有期徒刑1 年、10月（應執行有期徒刑1 年8 月）確定，
    同院93年度易字第689 號案件，判處有期徒刑1 年、5 月、
    6 月（應執行有期徒刑1 年10月）確定，上開5 罪再經更定
    應執行刑為有期徒刑為3 年6 月，甫於95年9 月19日假釋出
    獄（保護管束期間至96年5 月17日期滿），詎不知悛悔，竟
    於假釋期間，又意圖為自己不法之所有，於96年4 月21日上
    午5 時許，攜帶其所有、客觀上具有危險性，對人之生命、
    身體構成威脅，可供兇器使用之六角扳手1 支，前往乙○○
    位於屏東縣九如鄉○○村○○路58號住處前，持上開六角扳
    手竊取乙○○所有、未懸掛車牌（原車牌號碼WH-7180 ，業
    已報銷）之自用小貨車，得手後供己代步使用，六角扳手則
    隨手置於贓車內。嗣於同年5 月15日晚上8 時許，甲○○駕
    駛上開贓車，邀同不知情之許原賢、柯賢名（均由檢察官為
    不起訴處分），一同搬運其家中舊有之白鐵蓄水槽1 座，前
    往屏東縣里港鄉○○路1-30號「高原回收場」前變賣時，因
    形跡可疑為警當場查獲（惟警方並未將上開六角扳手扣案）
    。
二、案經屏東縣警察局里港分局報告臺灣屏東地方法院檢察署檢
    察官偵查起訴。
    理  由
壹、程序部分：
    按被告以外之人於審判外之言詞或書面陳述，雖不符刑訴法
    第159 條之1 至159 條之4 之規定，惟當事人於準備程式或
    審判期日仍以言詞或書面明示同意以其陳述作為證據時，則
    法院可審酌該陳述作成時之情況，於認為適當之前提下，例
    如：證據之取得過程並無瑕疵，其與待證事實具有關連性、
    證明力非明顯過低等，賦予其證據能力。又基於訴訟程式安
    定性、確實性之要求，若當事人已於準備程式或審判期日明
    示同意以被告以外之人於審判外之陳述作為證據，而其意思
    表示又無瑕疵者，不宜准許當事人撤回同意：但其撤回符合
    下列情形時，則不在此限：（一）尚未進行該證據之調查。
    （二）他造當事人未提出異議。（三）法院認為適當。至於
    當事人、代理人或辯護人於法院調查證據時，知有刑訴法第
    159 條第1 項不得為證據之情形，卻未於言詞辯論終結前聲
    明異議者，亦視為有將被告以外之人於審判外之陳述作為證
    據之同意。為避免發生爭執，法院得在審判前之準備程式，
    將此擬制同意之法律效果告知當事人，促其注意，法院辦理
    刑事訴訟案件應行注意事項第93條亦定有明文。查被告於本
    院審理時未到庭而未對證據能力表示意見，惟其於原審時因
    坦承犯行，而同意適用簡式審判程序審理，亦即被告於原審
    審理時，對本案據以認定犯罪事實存否之被告以外之人之言
    詞或書面陳述之傳聞證據，均同意為證據，而本院認該等證
    據之取得過程並無瑕疵，被告上開同意之意思表示亦無瑕疵
    ，依上開說明，該部分證據之證據能力自不許被告撤回同意
    ，而仍有證據能力。
貳、實體部分：
一、被告甲○○雖經本院合法傳喚而未到庭，然上揭事實，業據
    被告於原審審理中坦承不諱，並經被害人乙○○就失竊情節
    於警詢時指訴綦詳，且有贓物認領保管單1 份、查獲現場照
    片6 張在卷可稽，是被告上開自白，應與事實相符，堪予採
    信。綜上，本件事證明確，被告犯行洵堪認定，應予論科。
二、查被告行竊所用之六角扳手，客觀上具有行兇危險性，對人
    之生命、身體顯構成威脅而為兇器，故核被告所為，係犯刑
    法第321 條第1 項第3 款之攜帶兇器竊盜罪。
三、原審認被告犯罪事證明確，因而依刑法第321 條第1 項第3
    款規定，審酌被告前有竊盜前科，且於92、93年間，先後因
    施用毒品、竊盜等案件，分別經臺灣屏東地方法院以92年度
    訴字第568 號案件，判處有期徒刑1 年、10月（應執行有期
    徒刑1 年8 月）確定、同院93年度易字第689 號案件，判處
    有期徒刑1 年、5 月、6 月（應執行有期徒刑1 年10月）確
    定，上開5 罪再經更定應執行刑為有期徒刑為3 年6 月，甫
    於95年9 月19日假釋出獄（保護管束期間至96年5 月17日期
    滿），有卷附臺灣屏東地方法院檢察署刑案資料查註紀錄表
    、臺灣高等法院被告前案紀錄表附卷可參，詎仍未受警惕，
    又於假釋期間再度行竊，不思付出勞力獲取財物，又審酌本
    件犯罪情節之輕重及犯後坦承犯行，態度尚佳等一切情狀，
    量處有期徒刑1 年6 月，再因中華民國96年罪犯減刑條例業
    經總統於96年7 月4 日公布，自同年7 月16日施行，被告所
    犯上開攜帶兇器竊盜罪，犯罪時間在96年4 月24日以前，經
    核尚無該條例第3 條所列不予減刑之情形（所犯雖屬該條例
    第3 條第1 項第15款之罪，然法院宣告刑未逾有期徒刑1 年
    6 月），而依中華民國96年罪犯減刑條例第2 條第3 款規定
    ，減其刑期2 分之1 為有期徒刑9 月。再說明被告行竊所用
    之六角扳手1 支，業經被告供承為其所有等語在卷，雖未扣
    案，然據被告供稱：伊於行竊後即隨手將六角扳手置於贓車
    內，且因未告知警方而未扣案等語（見原審卷24頁），顯未
    滅失，而仍依刑法第38條第1 項第2 款規定，併予宣告沒收
    。本院認其認事用法，均無違誤，量刑亦稱妥適。被告以其
    本案之犯罪情節較其所犯之前案單純，而認原審判決量刑過
    重而提起上訴，本院認原審法院既已考量本案之犯罪情節而
    為量處，其量刑亦稱妥適，故認被告之上訴為無理由，應予
    駁回。
四、被告經合法傳喚，無正當理由不到庭，爰不待其陳述，逕行
    判決。
據上論結，應依刑事訴訟法第368 條、第371 條，判決如主文。
本案經檢察官李門騫到庭執行職務。
中　　華　　民　　國　　96　　年　　12　　月　　 5　　日
                  刑事第七庭    審判長法  官　  莊飛宗
                                      法  官    孫啟強
                                      法  官    邱明弘
以上正本證明與原本無異。
不得上訴。
中　　華　　民　　國　　96　　年　　12　　月　　 5　　日
                                      書記官    黃玉珠
附錄本案論罪科刑法條：
刑法第321條第1項第3款
犯竊盜罪而有左列情形之一者，處6 月以上、5 年以下有期徒刑
：
三  攜帶兇器而犯之者。
